臺灣高等法院刑事判決　　　　　　 95年度上更(一)字第828號
上　訴　人
即　被　告　甲○○
　　　　　　　　　　樓
選任辯護人　陳鄭權律師
　　　　　　黃勃叡律師
上列上訴人因違反兒童及少年性交易防制條例案件，不服臺灣板
橋地方法院91年度少連訴字第37號，中華民國92年6月5日第一審
判決（起訴案號：臺灣板橋地方法院檢察署90年度偵字第13087
號），提起上訴，經判決後，由最高法院發回更審，本院判決如
下：
    主　文
原判決撤銷。
甲○○共同意圖營利而媒介，使未滿十八歲之人為性交易為常業
，處有期徒刑伍年，併科罰金新臺幣拾萬元。罰金如易服勞役，
以新臺幣壹仟元折算壹日。
扣案之紀錄單伍張、新台幣肆仟元均沒收。
    事  實
一、緣綽號「小四」之不詳成年男子，欲經營應召站媒介女子與
    不特定男客為性交易，而在中國時報刊登徵求司機載送女子
    至指定地點從事性交易之車夫，甲○○於民國（下同）90年
    7月中旬某日依中國時報小廣告所刊登之電話號碼打電話過
    去應徵，並與「小四」相約於當天下午在台北縣三重市○○
    ○路交流道附近之重陽路路邊碰面，經「小四」同意錄用後
    ，甲○○將履歷表交給「小四」並將其所使用之行動電話號
    碼（0000000000號）提供給「小四」及「小四」手下之司機
    「阿成」之成年男子，可隨時依需要撥電通知，嗣「小四」
    於90年8月1日打電話告訴甲○○開始上班，甲○○即與「小
    四」、「阿成」成年男子即基於共同意圖營利媒介未滿18歲
    女子與不特定男客性交易為常業之犯意聯絡，由「小四」以
    每日新台幣（下同）2,000元之代價僱用甲○○，而由甲○
    ○自90年（起訴書誤載為91年）8月1日起開始載運小姐至指
    定地點從事性交易之車夫。當有客人撥打「小四」刊登在報
    紙上之電話號碼表示欲找小姐性交易約定地點時，由「小四
    」或「阿成」再撥打0000000000號通知甲○○有客人，而甲
    ○○即隨時依通知駕駛車號8Ａ─9111號小客車搭載未滿18
    歲之女子至約定之台北縣中和市、三重市等處之賓館與男客
    從事俗稱全套（男客陰莖插入小姐陰道）性交易，女子將每
    次性交易所得4,000元全數交給甲○○後，甲○○於每天工
    作結束時，先將小姐當天從事性交易各次所應得之2,500元
    交給小姐，並依「小四」之指示將其餘款項交給應召站，「
    小四」再將當天工資2,000元付給甲○○；其各次之具體情
    形如下：
  (一)甲○○於90年8月3日15時許接到電話，叫甲○○前往台北縣
    中和市○○路積穗國小前載運未滿18歲之Ａ女（74年5月15
    日生、真實姓名詳卷），甲○○依指示前往該地點將Ａ女載
    至台北縣中和市○○街與景平路口，Ａ女下車後，甲○○即
    停留在附近等候，Ａ女則於當天15時30分自行走到景新街某
    處5樓，和某男客欲從事全套之性交行為，惟因客人對其為
    未成年表示不滿意，雙方乃未發生性交易之結果，但Ａ女仍
    向該男客收取4,000元，並於當天16、17時許打電話給甲○
    ○，相約在稍早下車地點碰面，Ａ女下樓後與甲○○會合並
    坐上甲○○所駕駛之小客車，Ａ女便將其性交易所得之4,00
    0元交予甲○○。旋同日下午5、6時許，甲○○又接獲「小
    四」所打來之電話，叫甲○○載Ａ女至台北縣土城市○○路
    ○段194號雪梨汽車旅館，甲○○便連續開車載Ａ女前往雪梨
    汽車旅館，甲○○便在賓館外等候，而Ａ女於同日18時30分
    進入雪梨汽車旅館301室欲與冒充嫖客之警員為性交易時，
    當場為警查獲，警方並循線在雪梨汽車旅館前查獲車夫甲○
    ○，並扣得甲○○所書寫之性交易紀錄單5張、Ａ女性交易
    所得之4,000元。警方於90年8月4日將甲○○移送臺灣板橋
    地方法院檢察署，經檢察官訊問後諭知以3萬元交保候傳。
  (二)甲○○於交保後卻仍承前開與「小四」、「阿成」基於共同
    意圖營利媒介未滿18歲女子與不特定男客性交易為常業之犯
    意聯絡，受通知於90年8月6日駕駛車號8Ａ─9111號小客車
    搭載未滿18歲之Ｂ女（73年4月21日生、真實姓名詳卷）至
    台北縣三重市之旅館與男客從事性交易2次，嗣因Ｂ女於90
    年8月6日22時50分進入台北縣三重市○○○路6號8樓830號
    房欲與冒充嫖客之警員為性交易時，當場為警查獲，甲○○
    獲知Ｂ女為警查獲後即逃逸無蹤。
二、案經台北縣政府警察局土城分局報告臺灣板橋地方法院檢察
    署檢察官偵查起訴。
    理  由
一、訊據上訴人即被告甲○○固坦承於90年7月中旬看中國時報
    的小廣告打電話向「小四」應徵擔任司機，並以每日2,000
    元受僱於「小四」開車載送女子至指定地點，而於90年8月3
    日18時30分開車載Ａ女至雪梨汽車旅館由Ａ女交付4,000元
    之事實不諱，惟矢口否認有何媒介性交易為常業之犯行，辯
    稱：「小四」只叫我去指定地點載小姐，沒有說小姐是從事
    性交易，Ａ女雖有拿4,000元給我要我把錢交給「小四」，
    但Ａ女沒有說她拿給我的錢如何賺來，我就依「小四」之指
    示開車載Ａ女到土城雪梨汽車旅館，我只有從台北縣中和市
    搭載Ａ女至雪梨汽車旅館1次即為警查獲，我並不知道Ａ女
    至雪梨汽車旅館是去從事性交易，我既不知Ａ女未滿18歲，
    也沒有拿到工資，我被警方移送偵查並獲交保出來後，就沒
    有再開車接送Ｂ女去從事性交易，我於90年8月6日並未以00
    00000000號手機與Ｂ女聯絡，自可證明未開車載Ｂ女去從事
    性交易云云。然查：
  (一)被告甲○○於警訊時自承：我從90年8月1日開始擔任司機工
    作至今等語，並於90年8月4日偵查中亦供稱：我從8月1日開
    始當馬夫等語，則被告甲○○應係自90年8月1日起開始從事
    開車接送小姐從事性交易之工作，應無疑義。
  (二)被告甲○○於90年8月3日18時30分為警查獲時所查扣之紀錄
    單5張，係被告甲○○所書寫，業經被告甲○○自白在卷（
    見原審卷第66頁），雖被告甲○○辯稱：這5張紙條上所寫
    的內容，是我之前上班工作要請款的項目，與性交易無關云
    云，然查偵查卷第12頁編號5之紀錄單內容即係90年8月3日
    當天開車載Ａ女之紀錄，而偵查卷第11、12頁編號1、3、4
    之紀錄單內容，係至台北市、台北縣板橋市、中和市、三重
    市、新莊市收取性交易金額之多次紀錄（其上記載之「皇城
    」、「花蝶」、「百利」、「冠軍」係旅館名稱），被告甲
    ○○既係用不同紙張書寫性交易收款紀錄、且各該紀錄紙並
    未寫滿，可見各該紀錄紙係在不同日期所書寫。被告甲○○
    於90年8月4日偵查中既自承：扣案之紀錄紙中2張大張的內
    容是小姐應召的資料，公司叫我到定點去收帳，由負責接送
    小姐的馬夫或定點帶小姐之人送性交易的錢過來等語，可見
    被告甲○○於90年8月3日開車載Ａ女從事性交易之前，即已
    在從事開車載小姐至指定地點從事性交易及收帳之工作多日
    。
  (三)Ａ女於91年10月30日原審調查時證稱：甲○○於90年8月3日
    開車載我從事2次性交易時，他說他有載小姐去旅館做性交
    易等語，足見被告甲○○於90年8月3日開車載Ａ女從事性交
    易之前，即已在從事開車載小姐至旅館從事性交易之工作。
  (四)被告甲○○於90年8月3日有從中和市○○路積穗國小前開車
    搭載Ａ女至中和市○○街某處5樓從事性交易，其論據如下
    ：
　被告甲○○於警訊時供稱：我於90年8月3日開車搭載Ａ女有
    2次，第1次約15時許在中和市○○路積穗國小前，載Ａ女至
    中和市○○街與景平路口，我在附近等候，於16時至17時許
    ，Ａ女打我的手機叫我到當初下車地點載她，然後在車上Ａ
    女交給我應召所得4,000元，之後在車上我又接到公司的電
    話，叫我載Ａ女到土城市○○路○段194號雪梨汽車旅館後，
    我就在外面等候等語，復於90年8月4日檢察官偵查中亦供稱
    ：我第1次於90年8月3日15時在中和市○○路載送Ａ女到中
    和市○○街，我在外面等3、40分，第2次是當天下午6時許
    載Ａ女到土城市○○路下車，我在車上睡覺時被警方查獲等
    語，足見被告甲○○於90年8月3日15時許有開車搭載Ａ女至
    中和市○○街某處5樓為性交易。
  Ａ女於警訊時陳稱：甲○○載我前往接客從事性交易2次，
    第1次於90年8月3日16時載我前往中和市○○街5樓接客，第
    2次即警方查獲我的時地等語，復於偵查中及91年10月30日
    原審調查時均證稱：我於90年7月30日依自由時報小廣告登
    載之電話打過去，是「阿成」接聽電話，「阿成」跟我相約
    於90年7月31日在中和市積穗國小前見面，「阿成」和我碰
    面後向我敘明是到賓館從事性交易、如何分帳，會有司機打
    手機給我相約碰面時地再載我到賓館和客人做性交易，談好
    後「阿成」就載我去見老闆「小四」，我於90年8月1日、2
    日為3次性交易時，係由「阿成」開車載我去旅館，「　阿
    成」於90年8月3日早上打電話給我說當天會由「小朱」（即
    被告甲○○）打電話給我相約碰面載我去性交易，後來甲○
    ○打我的行動電話叫我接客，我們相約於當天下午在積穗國
    小對面碰面，屆時我坐上甲○○所駕駛之小客車，甲○○於
    下午3時許載我到中和市○○街接客，之後甲○○載我到土
    城市○○路雪梨汽車旅館，甲○○跟我說到310號房，他把
    車停在汽車旅館外，我自己走到310號房而為警查獲，當天
    我2次性交易是由甲○○接送等語，均記明於筆錄可考，可
    見被告甲○○於90年8月3日下午15時許有從中和市○○路積
    穗國小前，搭載Ａ女至中和市○○街接客從事性交易。
  (五)被告甲○○明知Ａ女係在從事性交易，而開車搭載Ａ女至指
    定地點接客：
  被告甲○○於警訊時自承：（問：你如何將應召所得之金錢
    交付應召站？應召小姐及你所得如何分配？）是公司以電話
    聯絡，然後要我將所得之金錢依指示交付等語，既然被告甲
    ○○知道Ａ女交給被告甲○○的錢，須依應召站之指示交給
    應召站，且其載送小姐前往地點又是賓館或汽車旅館等敏感
    曖昧之地點，則被告甲○○豈有不知Ａ女係在從事性交易之
    理。
  被告甲○○於90年8月4日檢察官偵查中供稱：上面打電話告
    訴我送小姐到附近，另外有人再帶小姐去接客，90年8月3日
    下午在中和市○○街，Ａ女上車後給我4,000元，下班後拆
    帳，錢先放我這裡，當天結束後，公司會打電話說給Ａ女多
    少錢，剩下的錢公司會指示我到定點，另派人向我收錢等語
    ，被告甲○○於91年12月4日原審調查時另供稱：「小四」
    跟我說小姐收到的錢都會全數先交給我，而Ａ女於90年8月
    3日下午在中和市上車後就有拿錢給我等語，既然被告甲○
    ○知道其所搭載之小姐是去接客，且Ａ女所交付之4,000元
    於下班後拆帳，則被告甲○○應知Ａ女係在從事性交易。
  證人Ａ女於警訊時證稱：90年8月3日當天甲○○打我的行動
    電話叫我接客，我即坐上他所駕駛之小客車，我在中和市○
    ○街5樓有收取性交易費用4,000元，且下樓進入甲○○的車
    內時，即把4,000元交給甲○○，我可得2,500元，甲○○得
    1,500元，而甲○○為警查扣之4,000元就是我交給他的等語
    ，復於91年10月30日原審調查時證稱：甲○○駕駛小客車於
    90年8月3日下午3時許載我到中和市○○街接客時，甲○○
    知道我是要去從事性交易，而且甲○○還提醒我收到客人的
    錢後，要把錢交給甲○○，我有拿4,000元給甲○○等語，
    則被告甲○○應知Ａ女係在從事性交易，而開車搭載Ａ女至
    指定地點接客。
  證人Ｂ女於92年1月22日原審調查時證稱：甲○○於90年8月
    6日開車載我從事性交易當天，他說他有載小姐去旅館做性
    交易，這位小姐後來有被抓等語，被告甲○○所指被抓的小
    姐應係Ａ女，則應知Ａ女係在從事性交易。
  (六)Ａ女於90年8月3日15時30分在中和市○○街某處5樓雖有接
    客但未完成性交易：
    依卷內資料所載，Ａ女於警詢、偵查及原審審理時證稱：「
    （小朱載你幾次前往接客？時、地為何？）2次。今8月3日
    16時載我前往中和市○○街……接客，但客人不滿意，故未
    完成性交易。第2次為警方查獲的時地」、「（本件你共性
    交易幾次？）5次，但沒有一次成功，因客人不滿意」、「
    （去年8月3日下午3點在中和市○○街的性交易，有無作成
    ？）沒有，但客人有給我4,000元」、「（那位客人如果沒
    有和你發生性交易，為何要給你4,000元？）因為他先把錢
    交給一位小弟，而那位小弟再把錢放在電視機下，小弟就叫
    我進去房間說客人在裡面，客人先和我聊天，聊天時客人問
    我幾歲，我回答17歲，客人說我未成年就不要和我性交易，
    我就離開房間並把壓在電視機下的錢抽走，我有聽到客人在
    房間內打電話給阿成，問阿成為何介紹未成年的小姐給客人
    ，我不知道阿成說什麼，但我聽到客人說不要未成年的，然
    後我就拿了錢先下樓梯把4,000元交給司機小朱」、「（既
    然那位客人不願意和未成年的你性交易，為何你還把性交易
    的價款拿走？）因為在場的小弟跟我說，不管怎樣都要把壓
    在電視機下的錢交給司機」、「（在房間的客人有無跟你說
    ，不可把錢拿走？）客人不曉得小弟把錢放在什麼地方」（
    見偵查卷第13頁反面、第34頁；原審卷第20頁、第21頁）；
    被告於偵查中亦供陳：「（共載送過《Ａ女》幾次？）2次
    」、「（第1次何時、地？）8月3日（下午）3點多在中和員
    山路送到景新街，我在外面等3、40分」、「（第1次小姐有
    無完成性交易？）沒有，小姐跟我說客人不滿意，不過錢都
    是先收」（見偵查卷第24頁正、反面）等語。準此，被告前
    開於90年8月3日下午3時30分許駕車載送、媒介Ａ女至中和
    市○○街某處5樓接客時，Ａ女是否已與客人發生性交易之
    結果，即非無疑。按犯罪事實應依證據認定之，無證據不得
    認定犯罪事實，刑事訴訟法第154條第2項定有明文。此所謂
    認定犯罪事實之證據，無論其為直接或間接證據，均須達於
    通常一般人均不致有所懷疑，而得確信其為真實之程度，始
    得據為有罪之認定，若其關於被告是否犯罪之證明未能達此
    程度，而有合理性懷疑之存在，致使無法形成有罪之確信，
    根據「罪證有疑、利於被告」之證據法則，即不得遽為不利
    被告之認定（最高法院29年上字第3105號、40年臺上字第86
    號、76年臺上字第498+6號判例參照）。綜合Ａ女與被告上
    開供述，即難認為Ａ女確有與男客發生性交易之結果，是Ａ
    女於90年8月3日15時30分在中和市○○街某處5樓雖有接客
    但未完成性交易，應堪認定。
  (七)被告甲○○於90年8月6日有開車搭載Ｂ女至指定地點完成性
    交易，其論據亦如下：
  證人Ｂ女於90年10月5日檢察官偵查中證稱：我看報紙打電
    話過去，是「阿成」接電話，他跟我約在三重市某處見面後
    ，「阿成」跟我講相關規定及性交易內容是全套半套都有，
    我都同意，「阿成」問我幾歲，我照實講，「阿成」說每次
    接客都是司機送我到旅館，客人付的錢，我只收一半，其他
    錢司機拿走，我從90年8月初開始工作3天，共接10個客人，
    每次都是「阿成」先打我的行動電話問我要不要接客，如果
    我要，「阿成」就會派司機載我去旅館，先後有2位司機接
    送我，1位是「阿豪」、1位是「小朱」，第3天（即90年8月
    6日）在旅館因三重分局警察假冒男客而被查獲，但司機沒
    有被警察抓到，我接客的地方除了旅館外，還有在板橋、新
    莊、永和3個地方接客，司機開車載我到那3個地方附近，就
    會有小弟帶我上去，男客就在裡面，那3個地方像是應召站
    ，板橋那個地方是在1家「萊爾富商店」對面的巷子內左轉
    等語，而偵查卷第11頁所附編號3紀錄單上，即有記載「大
    觀路2段208號萊爾富對面」字樣，可見被告甲○○於90年8
    月3日為警查獲前，即曾開車載小姐至該處應召站接客，而
    Ｂ女亦曾被司機載至該應召站接客，該處應召站顯係「小四
    」旗下性交易小姐接客地點之一，則Ｂ女指稱被告甲○○於
    90年8月6日有開車搭載Ｂ女至指定地點為性交易一節，應屬
    可信為實在。
  證人Ｂ女於90年11月9日檢察官偵查中證稱：（問：提示甲
    ○○口卡片，此人是否為妳所說之「小朱」？）是等語，證
    人Ｂ女於92年1月22日原審調查時亦證稱：（問：提示甲○
    ○彩色照片，此人妳是否認識？）我叫他甲○○或家慶，我
    們有見過面，他負責接送小姐從事性交易職務，他有載過我
    1天，我於90年8月6日為警查獲當天，去從事性交易有做到
    2個客人都是甲○○開車接送的，這2次有完成性交易，由我
    向客人各收4,000元，我收到的錢先全數拿給甲○○，90年
    8月6日當天第1次性交易地點我沒印象，第2次性交易地點在
    三重市天台廣場上某家賓館，第3次我前往三重市天台廣場
    附近某家賓館要去接客時，甲○○有陪我上去收錢，甲○○
    向客人收到錢以後就先下樓回車上等我，後來客人表明身分
    是警察而將我查獲，我帶警察到甲○○停車處時，甲○○的
    車已經不見了，我是看報紙打電話過去應徵，由「阿成」接
    聽，我們相約在三重市○○路、重陽路交岔路口之「好樂迪
    ＫＴＶ」碰面後，再一起到泡沫紅茶店談及到賓館從事性交
    易、如何分帳，「阿成」說會有司機載我到賓館和客人做性
    交易，由我向客人收錢後全部先交給司機，於當天結束工作
    時，司機會一次將我可以分到的錢交給我，我於90年8月初
    第1次從事性交易當天，「阿成」打電話告訴我當天會由另
    一位司機來載我，並由該司機載我去接客，之後第2次從事
    性交易當天，亦由「阿成」打電話告訴我當天會由另一位司
    機來載我，並由該司機載我去接客，我第3次從事性交易當
    天，「阿成」打電話給我說當天會由另一位司機來載我，後
    來司機打電話問我人在何處，之後就是甲○○開車來載我去
    接客，當天都是甲○○載我去接客，我接客結束後都有打電
    話給甲○○告訴他我要出來了，甲○○於90年8月6日係以00
    00000000門號和我聯絡，甲○○知道他載我到客人處是要從
    事性交易，且甲○○還提醒我收到客人的錢後要把錢交給他
    ，甲○○有時會跟我說「阿成」打電話來要甲○○載我到某
    處去接客，有時甲○○只說等一下會載我到某處去接客等語
    ，足見「小四」旗下之性交易小姐Ｂ女於90年8月6日接客時
    ，係由「小四」所僱用之其中一位司機即被告甲○○負責開
    車接送。
  於90年8月6日22時50分在台北縣三重市○○○路6號8樓830
    號房查獲Ｂ女之臺北縣政府警察局三重分局警備隊警員王忠
    地於92年5月7日原審調查時雖證稱：（提示Ｂ女之口卡片，
    你有無見過？）我沒有印象，有時性交易小姐會化妝，而該
    口卡照片是學生照，有時會分不出來，我冒充嫖客查緝性交
    易案件時，我沒有印象曾付費給甲○○等語，然因證人王忠
    地於原審做證時距其查獲Ｂ女之時間長達近2年，則其對Ｂ
    女及被告甲○○之長相沒有印象，不無可能，且證人王忠地
    亦非明確表示其查獲Ｂ女前是將性交易費用交給非被告甲○
    ○之人，則依證人王忠地之證言，亦不能排除其於90年8月6
    日查獲Ｂ女前，是將性交易費用交給前來收費之車夫被告甲
    ○○。
  被告甲○○雖於原審調查時辯稱：我打電話應徵司機工作時
    ，老闆說面試時要寫履歷表，並叫我要帶身分證影本，當天
    下午我和「小四」碰面後，我有把履歷表及身分證影本交給
    「小四」，之後是「小四」用我的身分證影本申請00000000
    00門號易付卡交給我使用，我於90年8月3日被查獲後於次日
    交保出來時，我所使用之0000000000號手機就被「小四」找
    來之具保人拿走了，之後我就未再使用過該門號手機，當時
    有2個人來替我辦交保，其中一個人把0000000000號手機帶
    走，但具保人廖良朝我不認識，0000000000號手機不是廖良
    朝拿走的，拿走我手機之人我不認識云云，然被告甲○○於
    92年1月15日原審調查時卻供稱：90年8月4日有2個人來替我
    辦交保，一位是具保人廖良朝，車上另外還有一個人，而拿
    走0000000000號手機之人，是廖良朝還是車上另外那個人，
    我不知道云云，被告甲○○既不知是何人拿走0000000000號
    手機，則該手機是否確由某人於90年8月4日取走，誠有疑問
    。且證人廖良朝於91年12月18日原審調查時證稱：是我朋友
    劉育燦要去替甲○○辦理交保，但劉育燦沒有帶證件，我正
    好和劉育燦在一起唱歌，所以拿我的證件去辦交保手續，我
    並不認識甲○○，甲○○身上的手機不是我拿的，我不知道
    是誰拿的，我也不知道劉育燦的住址、電話等語，證人廖良
    朝既無法證明被告甲○○所使用之0000000000號手機係由「
    劉育燦」取走，且本院亦無從傳訊「劉育燦」以查證其有無
    拿走0000000000號手機，則被告甲○○上開所辯，顯屬無據
    。
  被告甲○○於警訊時供稱：當初我看中國時報廣告版所刊登
    的電話在應徵司機，我打電話去應徵，就留下我的00000000
    00手機號碼，然後每次一有事情，應召站人員就會打我所留
    之手機聯絡我，然後我依指定地點前往載送等語，且以被告
    甲○○名義所申請之0000000000門號，起租日期為89年12月
    22日，此有該門號用戶資料附卷可稽，可見被告甲○○早在
    89年12月22日起即已在使用0000000000門號，當被告甲○○
    於90年7月中旬打電話向「小四」應徵司機工作時，即留下
    其所使用之0000000000手機號碼以供聯絡，並非被告甲○○
    於90年7月中旬向「小四」應徵工作時提供身分證影本讓「
    小四」去申請0000000000門號供被告甲○○使用。該門號既
    係被告甲○○自己申請使用，被告甲○○於90年8月4日交保
    出來後、即不可能將該門號手機交給具保人帶回去交給「小
    四」，故被告甲○○於90年8月4日交保後，仍繼續持有使用
    0000000000門號手機甚明。
  依卷附之Ｂ女所使用之行動電話門號自90年8月1日起至同年
    8月7日止之通聯紀錄觀之，Ｂ女自90年8月5日21時47分起至
    同月6日23時22分止，曾和0000000000門號通過電話12通，
    而Ｂ女於90年10月5日檢察官偵查中證稱：0000000000就是
    甲○○的電話等語，可見被告甲○○於90年8月6日係以其所
    使用之0000000000門號手機與Ｂ女聯絡搭載Ｂ女從事性交易
    事宜。被告辯稱其於90年8月3日被警查獲以後即未再作，並
    不認識Ｂ女云云，應與事實不符而不可採。
  (八)偵查卷第11頁編號2被告甲○○所書寫之紀錄單上有記載「
    阿成、積穗國小」，且其上所寫之手機門號係Ａ女所使用，
    業經Ａ女陳稱在卷，依前述【理由一(四)、】，「阿成」於
    90年8月3日早上打電話給Ａ女說當天會由「小朱」（即被告
    甲○○）打電話給Ａ女相約碰面載Ａ女去性交易，後來被告
    甲○○有打Ａ女的行動電話叫Ａ女接客，其2人相約於當天
    下午在積穗國小對面碰面，可見被告甲○○於90年8月3日係
    接獲「阿成」之電話通知前往中和市積穗國小對面搭載Ａ女
    ，則被告甲○○應知老闆「小四」手下還有另一位亦係接送
    小姐之司機「阿成」，則「小四」、「阿成」及被告甲○○
    3人係共同媒介女子從事性交易。
  (九)查Ａ女係74年5月15日出生，而Ｂ女係73年4月21日出生，有
    其2人年籍資料附卷可稽，故警方於90年8月3日查獲Ａ女時
    ，Ａ女係16歲又2個多月大之女子，另警方於90年8月6日查
    獲Ｂ女時，Ｂ女係17歲又3個多月大之女子。Ａ女於91年10
    月30日原審調查時證稱：我有告訴「阿成」我16歲，甲○○
    沒有問我幾歲，我也沒有告訴甲○○我幾歲等語，既然Ａ女
    有告訴「阿成」伊16歲，而「阿成」與被告甲○○均係「小
    四」手下之司機，則被告甲○○應知當時Ａ女才16歲；而Ｂ
    女於90年10月5日偵查中證稱：「阿成」問我幾歲，我照實
    講等語，Ｂ女於92年1月22日原審調查時另證稱：甲○○載
    我去接客當天有問我幾歲，我告訴他我17歲等語，可見被告
    甲○○應知當時Ｂ女才17歲。且從證人Ａ女、Ｂ女外表稍加
    注意觀察，即可知證人Ａ女、Ｂ女顯非成年人，被告甲○○
    縱未確認Ａ女、Ｂ女為未滿18歲之人，亦應有「Ａ女、Ｂ女
    縱未滿18歲，亦接送媒介其與男客為性交易」之未必故意。
    復按兒童及少年性交易防制條例之立法目的，旨在防制、消
    弭以兒童及少年為性交易對象之行為，而該條例第23條之罪
    ，只以為性交易對象之兒童及少年，其年齡事實上未滿18
    歲為已足，不以行為人明知其係未滿18歲之人為要件，方符
    上開條例之立法目的，以保護兒童及少年之身心健康（最高
    法院86年度台上字第7030號判決意旨參照），又按兒童及少
    年性交易防制條例第23條第1項之罪，其立法意旨乃在保護
    未滿18歲人之身心健康，只須被引誘、容留、媒介、協助而
    為性交易之人，實際為未滿18歲為已足，不以行為人須明知
    其年齡為要件，其有媒介未滿18歲之人之不確定故意，亦應
    成立（最高法院88年度台上字第690號判決意旨參照）。本
    件Ａ女、Ｂ女與男客為性交易時均係16歲以上未滿18歲之人
    ，依照上開說明，被告甲○○媒介Ａ女、Ｂ女與男客為性交
    易時，縱非明知Ａ女、Ｂ女實際上未滿18歲，亦不能免責。
  (十)按刑法上之常業犯，祇須有賴某種犯罪維生之意，而以該犯
    罪為其謀生之日常業務即足當之，被告是否尚有其他職業、
    時間是否長短，均非所問。被告甲○○於警訊時既供稱：我
    的所得是公司依我工作的天數，每天付我2,000元等語，復
    於91年12月4日原審調查時亦供稱：當時（指受僱於「小四
    」開車載送小姐期間）我沒有其他工作，那陣子我約有1、2
    個月沒有上班收入等語，被告甲○○擔任車夫工作之時間雖
    僅有6日，然因其當時沒有其他工作收入，且每日可領取2,0
    00元之鉅額工資，可見被告甲○○從「小四」處所領取之薪
    水，足供被告甲○○之基本生活所需，足徵被告甲○○在主
    觀上顯有以媒介性交易來賺錢謀生之意。
  綜上所述，被告甲○○之犯行事證明確，所辯無非事後卸責之
  詞，不足採信。此外，復有被告甲○○所寫之紀錄單5張、Ａ
  女從事性交易所得之4,000元扣案可證。被告甲○○之犯行堪
  予認定，應依法論科。
二、按所謂「性交易」，依兒童及少年性交易防制條例第2條之
    規定，係指有對價之性交或猥褻行為。核被告甲○○所為，
    係犯兒童及少年性交易防制條例第23條第3項意圖營利媒介
    未滿18歲之人為性交易為常業罪。公訴人雖認被告之所為，
    係犯兒童及少年性交易防制條例第23條第2項意圖營利媒介
    未滿18歲之人為性交易之連續犯，然依前述，被告甲○○應
    係基於常業之犯意而意圖營利媒介未滿18歲之人為性交易，
    且與公訴人所起訴之犯罪事實基本社會事實同一，爰變更起
    訴法條為兒童及少年性交易防制條例第23條第3項意圖營利
    媒介未滿18歲之人為性交易為常業罪。又被告前揭各次犯行
    中，雖有小姐與客人未發生性交易之結果者，惟因其係基於
    常業之犯意，且Ｂ女與男客均已完成性交易，仍應論以常業
    犯包括的一罪。又被告甲○○係受僱於老闆「小四」擔任接
    送女子之司機，而甲○○亦知道「小四」手下還有另一位亦
    擔任接送性交易小姐之司機「阿成」，依需要互為調配或聯
    絡，則「小四」應係與「阿成」及被告甲○○共同媒介女子
    從事性交易為常業，彼此間有犯意聯絡及行為分擔，均為共
    同正犯。查被告行為時，兒童及少年性交易防制條例第23條
    第3項規定：「以犯前項之罪為常業者，處五年以上有期徒
    刑，應併科新台幣一千萬元以下罰金。」，而被告行為後，
    兒童及少年性交易防制條例第23條第3項，業於94年2月5日
    修正公布，修正範圍將罰金刑部分減縮為「以犯前項之罪為
    常業者，處五年以上有期徒刑，併科新臺幣七百萬元以下之
    罰金。」，嗣兒童及少年性交易防制條例第23條第3項規定
    ，為配合刑法之修正，於95年5月30日經修正刪除原第3項有
    關常業犯之規定，而改採數罪併罰。上開法律有變更，經比
    較行為時法、中間時法及裁判時法後，以中間時法即94年2
    月5日修正公布之舊兒童及少年性交易防制條例第23條第3項
    對被告最有利，依新刑法第2條第1項但書之規定，自應適用
    中間時法之舊兒童及少年性交易防制條例第23條第3項規定
    ，併此指明。又被告行為後，刑法於94年2月2日修正公布，
    於95年7月1日施行，修正後刑法第28條關於成立共同正犯之
    標準，將原來共同正犯之共同「實施」犯罪，改為共同「實
    行」犯罪，其中「實施」一語，涵蓋陰謀、預備、著手及實
    行之概念在內，其範圍較廣，而「實行」則著重於直接從事
    構成犯罪事實之行為，其範圍較狹，二者之意義及範圍固有
    不同，但對於本件被告下手「實行」而共犯意圖營利而媒介
    ，使未滿18歲之人為性交易為常業罪之情形而言，刑法第28
    條之修正內容，對於被告並無「有利或不利」之影響，尚無
    適用修正後刑法第2條第1項之規定比較新舊法適用之問題（
    最高法院95年台上字第5589號判決意旨參照），附為敘明。
    又被告行為後95年7月1日修正公布施行之刑法第42條第3項
    關於罰金易服勞役折算標準之規定亦修正為：以新台幣1,00
    0元、2,000元或3,000元折算1日，較之舊刑法第42條第2項
    係規定以銀元1元以上3元以下（按：業經提高為100倍）折
    算1日，比較結果，新法為對被告有利，依新刑法第2條第1
    項但書規定，自應適用較有利於被告之新刑法第42條第3項
    以定罰金易服勞役之折算標準。
三、原審對被告論罪科刑，固非無見，惟查：(一)原判決於理由內
    論指本件犯罪係被告甲○○與老闆綽號「小四」及另一司機
    「阿成」等3人基於犯意聯絡而為，然於事實欄則未有「阿
    成」之人參與犯罪之記載，致理由認定3人為共同正犯，則
    互不一致，有理由矛盾之違誤。(二)兒童及少年性交易防制條
    例第23條迭有修正，並刪除常業犯之規定，俱如前述，原審
    未及比較說明適用，容有未洽。(三)Ａ女雖有接客，但未發生
    性交易之結果，原審判決未予認定明白，亦有可議。(四)原判
    決事實欄所認定記載被告具體參與犯罪之事實，係依「小四
    」之通知運載女子「Ａ女」及「Ｂ女」2人為性交易營利，
    而該2女子均為未滿18歲之人已如前述，則所犯之罪名應僅
    係違反兒童及少年性交易防制條例第23條第3項之罪，起訴
    書亦同一認定記載，然原判決理由（一、(1)、）卻指依偵
    查卷第11、13頁編號1、3、4紀錄單內容所載，被告有至台
    北市、板橋市、中和市、三重市及新莊市等處，收取性交易
    金額多次紀錄，其上雖未記載被告所搭載之女子係年滿18歲
    或未滿18歲之區分，應以有利於被告之認定方法認定被告載
    送之女子為滿18歲之人等語，認被告另犯刑法第231條第2項
    媒介女子營利常業罪。然此項犯罪，原判決並未詳述其所憑
    認定之積極證據，只單憑上列未記明女子之姓名、年齡或出
    生時間之紀錄單，遽為推定有運送其他已滿18歲之女子性交
    易營利，自有未當。(五)關於易刑處分，應依新刑法第2條第1
    項規定比較後適用最有利於行為人之法律（參照最高法院95
    年第8次刑事庭會議決議），茲原判決關於罰金如易服勞役
    之折算標準未及比較，而仍適用不利於被告之舊法定其罰金
    易服勞役之折算標準，亦有未洽。被告上訴意旨仍執陳詞否
    認犯罪，固無可取，惟原判決既有上開可議而無可維持，自
    應由本院予以撤銷改判。爰審酌被告甲○○年輕力壯，竟不
    以正當方法為謀生，以運送未滿18歲之女子與男客為性交易
    為營利，戕害少女身心，破壞社會善良風氣，再衡諸其犯罪
    手段及其事後仍一再飾詞狡卸，並無悔意等一切情狀，判處
    如主文第2項所示之刑，併科罰金部分並諭知易服勞役之折
    算標準，以示懲儆。
四、另扣案之被告甲○○所寫之紀錄單5張，係被告甲○○所有
    ，係供本件共同犯罪所用之物，爰依刑法第38條第1項第2款
    之規定宣告沒收。至於扣案之性交易所得4,000元，雖係「
    小四」所有，然係供「小四」與共犯被告甲○○犯罪所得之
    物，爰亦依刑法第38條第1項第2款之規定宣告沒收。
據上論斷，應依刑事訴訟法第369條第1項前段、第364條、第299
條第1項前段、第300條，修正前兒童及少年性交易防制條例第23
條第3項，刑法第2條第1項但書、第11條前段、第28條、第42條
第3項、第38條第1項第2款，判決如主文。
本案經檢察官田炳麟到庭執行職務。
中　　華　　民　　國　　96　　年　　1 　　月　　31　　日
　　　　　　　　　刑事第十庭    審判長法　官 劉景星
　　　　　　　　　　　　　　　　　    法　官 李春地
　　　　　　　 　 　　　　　　　　　　法　官 陳志洋
以上正本證明與原本無異。
如不服本判決，應於收受送達後十日內向本院提出上訴書狀，其
未敘述上訴之理由者並得於提起上訴後十日內向本院補提理由書
（均須按他造當事人之人數附繕本）。
                                      書記官 楊麗雪
中　　華　　民　　國　　96　　年　　2 　　月　　1 　　日
附錄：本案論罪科刑法條全文
兒童及少年性交易防制條例第23條：
引誘、容留、媒介、協助或以他法，使未滿十八歲之人為性交易
者，處一年以上七年以下有期徒刑，得併科新臺幣三百萬元以下
罰金。以詐術犯之者，亦同。
意圖營利而犯前項之罪者，處三年以上十年以下有期徒刑，併科
新臺幣五百萬元以下罰金。
以犯前項之罪為常業者，處五年以上有期徒刑，併科新臺幣七百
萬元以下之罰金。
媒介、收受、藏匿前三項被害人或使之隱避者，處一年以上七年
以下有期徒刑，得併科新臺幣三百萬元以下罰金。
前項收受、藏匿行為之媒介者，亦同。
第一項、第二項、第四項及第五項之未遂犯罰之。